# 请教陈老师：关于政府征收补偿

提问人：xszhang11 时间：2015-12-14 10:40:24
陈老师，您好。实务中碰到了政府征收补偿的问题，请教一下。
因政府建设公共利益项目需要征收我公司相关资产，其中涉及到厂房、土地、绿化以及搬迁费（指将部分可移动设备移走，政府按照定额补偿，而非实际发生额）、停产损失（政府按照每月定额补偿 12 个月，而非实际发生额）、奖励（即，早签协议给予的奖励）。
在PRC下，根据会计准则解释准则 3 号，企业因城镇整体规划、库区建设、棚户区改造、沉陷区治理等公共利益进行搬迁，收到政府从财政预算直接拨付的搬迁补偿款，应作为专项应付款处理。其中，属于对企业在搬迁和重建过程中发生的固定资产和无形资产损失、有关费用性支出、停工损失及搬迁后拟新建资产进行补偿的，应自专项应付款转入递延收益，并按照《企业会计准则第１６号———政府补助》进行会计处理。企业取得的搬迁补偿款扣除转入递延收益的金额后如有结余的，应当作为资本公积处理。企业收到除上述之外的搬迁补偿款，应当按照《企业会计准则第４号———固定资产》、《企业会计准则第１６号—— —政府补助》等会计准则进行处理。
问题： 1 、如果企业在签订协议时便放弃了相关资产的所有权，那么相关资产的损失应该计入到营业外支出，同时按照损失金额自专项应付款转入递延收益，并从递延收益转营业外收入，产生的营业外支出和营业外收入可以以净额入账吗？
2 、上述搬迁费如何入账？应该在搬迁完成后入账，还是应该在签订协议时？应该按照实际发生额还是按照评估额？
3 、停产损失是否需要在后续每个月陆续入账，还是一次性入账？关键是入账金额是按照政府定额还是按照企业实际计算的损失？
4 、奖励是不是也应该按照上述准则处理？
问题有点多，不好意思，谢谢陈老师！！！

回答人：chenyiwei
1 、原有资产的终止确认时点应根据固定资产、无形资产等准则对资产处置的相关规定确定，不是在放弃法律上的所有权时即终止确认。实际操作中常有交回旧土地的房地产证后还继续在原地生产一段时间，到新厂区建好后再搬迁腾地的情况。 2 、搬迁补偿的会计处理应反映实际的搬迁和重建进度，不能仅仅依据协议即确认。 3 、停产损失在实际发生当月确认为营业外支出，同时将补偿款中对应于本月停工损失的部分结转本月的营业外收入。 4 、奖励款的处理遵循谨慎原则，应在奖励金额能够可靠计量且很可能收到，且与奖励相关的合同义务已经履行完毕时确认。

提问人：xszhang11 时间：2015-12-15 10:55:34
陈老师，首先感谢您百忙之中抽时间给我回复。 陈老师，如果我们不进行重建，只是原来的仓库及对应土地被政府征收了，单仍然是政府为了建设公共利益项目的需要而征收，是否还适用上述解释准则 3 号？ IRFS下，就作为处置资产了。
另外，由于只是仓库被征收，因而没有所谓的停产损失，可能有的损失也只是点仓储费，政府给与的停产损失补偿（每月定额补偿12 个月）怎么入账？谢谢！！

回答人：chenyiwei
不论是否重建资产及发生搬迁费用或其他损失，只要是政策性搬迁且补偿款直接来源于财政的，都适用解释 3 号第四条的第一种会计模式。这与IFRS下的通常做法是不同的。